【裁判字號】    94,訴,2021
【裁判日期】    950824
【裁判案由】    毒品危害防制條例
【裁判全文】
臺灣彰化地方法院刑事判決              94年度訴字第2021號
公  訴  人  臺灣彰化地方法院檢察署檢察官
被      告  丙○○
                    （現在臺灣彰化看守所羈押中）
指定辯護人  本院公設辯護人  乙○○
上列被告因違反毒品危害防制條例案件，經檢察官提起公訴（九
十四年度偵字第七六四三號）及移送併案審理（九十四年度偵字
第九七一四號），本院判決如下：
    主  文
丙○○連續販賣第一級毒品，累犯，處有期徒刑柒年陸月。扣案
如附表壹所示之物沒收之、因販賣毒品所得如附表貳所示之財物
沒收之，如全部或一部不能沒收時，以其財產抵償之。
    犯罪事實
一、丙○○（綽號「期生」）前曾有違反麻醉藥品管理條例、槍
    砲彈藥刀械管制條例等前科，又於民國八十九年三月十二日
    ，因恐嚇取財案件，經本院以八十八年度易字第一四一三號
    判決判處有期徒刑一年確定，經送監執行於九十一年六月十
    六日因縮短刑期執行完畢，並於翌日即九十一年六月十七日
    出監【另亦曾因施用第一級毒品案件，經本院裁定送觀察、
    勒戒後，因認有繼續施用毒品之傾向，經檢察官聲請本院以
    八十八年度毒聲字第三二八五號裁定送戒治處所施予強制戒
    治一年，自八十八年八月二十五日起送臺灣雲林戒治所強制
    戒治滿三月後，其成效經評定合格，認無繼續戒治之必要，
    再經本院以八十九年度毒聲字第五九號裁定停止戒治，所餘
    戒治期間付保護管束，後因有施用毒品行為，違反保護管束
    應遵守事項情節重大，又遭本院以八十九年度毒聲字第一六
    四四號裁定撤銷停止戒治，令入戒治處所繼續施以強制戒治
    ，並於九十年六月二十四日強制戒治期滿執行完畢而出戒治
    所，且由臺灣彰化地方法院檢察署檢察官以九十年度戒毒偵
    字第一一八五、一一八六號為不起訴處分確定】。詎仍不知
    警惕，其明知海洛因業經毒品危害防制條例列為第一級毒品
    管制，依法係不得販賣及持有，丙○○除為供自己施用外（
    所涉施用毒品案件，業經本院另案審結）兼為圖謀厚利，竟
    基於販賣第一級毒品海洛因之概括犯意，分別於自九十四
    年三月初某日起至九十四年八月九日止，在其彰化縣社頭鄉
    ○○村○○路七十二號住處附近之排水溝，連續向陳志宏（
    綽號「阿喜」所涉販賣毒品案件，業經本院另案審結）購買
    第一級毒品海洛因十次，其中五次係以新臺幣（下同）一萬
    八千元之代價購入重量一臺錢重之第一級毒品海洛因；另五
    次則是以三萬六千元之代價購入重量二臺錢之第一級毒品海
    洛因。九十四年九月中旬某日，又向不詳姓名、年籍、住
    居所在臺中縣豐原市之某成年男子（年約四十歲），在彰化
    縣員林鎮○○路「福生診所」旁加油站，以五萬元之代價購
    入重量二臺錢之第一級毒品海洛因。九十四年九月中旬某
    日，又向某名不詳姓名、年籍、住居所綽號「炳輝」之成年
    男子，在彰化縣社頭鄉○○村○○路○段附近某冷凍食品廠
    旁，以三萬六千元之代價購入重量二臺錢之第一級毒品海洛
    因。丙○○在購入上開第一級毒品海洛因後，除部分供自己
    平時施用外，另以每賣出一萬元數量之第一級毒品海洛因可
    從中獲利一千元價差利潤之營利方式，利用門號00000
    00000號行動電話作為販賣毒品之聯絡工具，先後為下
    列販賣第一級毒品海洛因之行為：
（一）、自九十四年五月初某日起至九十四年八月八日上午九時
    四十三分止，由戊○○使用門號0000000000號行
    動電話及00－0000000號電話撥打丙○○所使用之
    0000000000號行動電話，而與丙○○聯絡購買第
    一級毒品海洛因之事宜，嗣雙方於電話中約妥交易時間及地
    點後，再分別至彰化縣社頭鄉○○村○○路七十二號（公訴
    人誤繕為彰化縣社頭鄉○○村○○路○段七九一巷四十五號
    ）、或上址住處附近及彰化縣社頭鄉○○村○○○路與鴻門
    巷口附近之土地公廟，由丙○○出面，以每小包五百元或一
    千元之價格，並以一手交錢，一手交貨之方式，連續販賣第
    一級毒品海洛因予戊○○本人四次（其中二次為五百元；另
    二次為一千元）。
（二）、自九十四年五月底某日起至九十四年九月二十二日中午
    十二時許止，或由己○○、或由其妻甲○○使用渠夫妻二人
    所持用門號0000000000、0000000000
    號行動電話，撥打丙○○所有之前揭0000000000
    號行動電話，而與丙○○聯絡購買第一級毒品海洛因之事宜
    ，嗣雙方於電話中約妥交易時間及地點後，再由甲○○一人
    出面分別至彰化縣社頭鄉○○村○○路○段七九一巷四十五
    號附近及彰化縣社頭鄉○○村○○○路與鴻門巷口附近之土
    地公廟，由丙○○出面，以每小包三千元、六千元之價格，
    並以一手交錢，一手交貨之方式，連續販賣第一級毒品海洛
    因予己○○、甲○○夫妻二人共十三次（公訴人誤認為二十
    餘次，其中一次為六千元、另十二次均為三千元）。
（三）、自九十四年七月中旬某日起至九十四年八、九月間某日
    止，由丁○○使用門號0000000000號行動電話及
    00－0000000號住處電話撥打丙○○所使用前揭之
    0000000000號行動電話，而與丙○○聯絡購買第
    一級毒品海洛因之事宜，嗣雙方於電話中約妥交易時間及地
    點後，再至彰化縣社頭鄉○○村○○○路與鴻門巷口附近之
    土地公廟，由丙○○出面，以每小包一千元之價格，並以一
    手交錢，一手交貨之方式，連續販賣第一級毒品海洛因予丁○○本人共十次。
（四）、自九十四年七月間某日起至九十四年八月二十二日中午
    十二時十六分止，由辛○○使用門號0000000000
    號行動電話撥打丙○○所使用前揭之0000000000
    號行動電話，而與丙○○聯絡購買第一級毒品海洛因之事宜
    ，嗣雙方於電話中約妥交易時間及地點後，再至彰化縣社頭
    鄉○○村○○路七十二號丙○○住處，由丙○○出面，以每
    小包三千元、五千元之價格，並以一手交錢，一手交貨之方
    式，連續販賣第一級毒品海洛因予辛○○本人二次。
（五）、自九十四年八月間某日起至九十四年八月二十一日上午
    八時五十一分止，由庚○○使用門號0000000000
    號行動電話撥打丙○○所使用前揭之0000000000
    號行動電話，而與丙○○聯絡購買第一級毒品海洛因之事宜
    ，嗣雙方於電話中約妥交易時間及地點後，再至彰化縣社頭
    鄉舊社村「三角公園」的廁所旁，由丙○○出面，以每小包
    一千元之價格，並以一手交錢，一手交貨之方式，連續販賣
    第一級毒品海洛因予庚○○本人六次。
  嗣於九十四年九月二十三日上午八時三十分許，經警持本院所
  核發之搜索票，前往丙○○位在彰化縣社頭鄉○○村○○路七
  十二號住處執行搜索，當場並扣得屬其所有供施用之第一級毒
  品海洛因三包（驗餘合計淨重一０點五五公克，空包裝重二點
  二二公克，純度百分之二點０四，純質淨重０點二二公克）及
  屬其所有供施用第一級毒品海洛因所用之注射針筒一支、吸管
  鏟子二支、鬆緊帶一條、分裝袋二小包與屬其所有之行動電話
  一支（三星牌、門號0000000000）、屬其不知情太
  太邱美珍所有之行動電話一支（精業牌、門號0000000
  000）等物。丙○○於遭警查獲後，並在有偵查犯罪職權之
  機關或個人發覺陳志宏即係販賣第一級毒品海洛因予丙○○之
  人前，主動供出其毒品來源即係陳志宏，後因丙○○之供述而
  破獲陳志宏販賣第一級毒品海洛因之犯行。
二、案經彰化縣警察局田中分局報請臺灣彰化地方法院檢察署檢
    察官偵查起訴及移送併案審理。
    理  由
壹：有關於證據能力部分：
    本案全部卷證所涵括之供述證據及非供述證據，經詢之公訴
    人及被告、指定辯護人即本院公設辯護人均同意全部證據之
    證據能力，是後述所引用證據之證據能力均無疑義，合先敘
    明。
貳：有關於認定犯罪事實部分：
一、上揭連續販賣第一級毒品海洛因之犯罪事實，業據被告丙○○於本院審理時均坦承不諱，並經證人己○○、甲○○、庚○○、辛○○等人於本院審理時到庭結證屬實；另核與證人
    丁○○、戊○○二人於警、偵訊中所證述之情節相符，並有
    平日由被告丙○○所持用之門號0000000000號行
    動電話通話監聽譯文一份、臺灣彰化地方法院檢察署通訊監
    察書（九十四年彰檢榮禮聲監續字第０００四０七號）影本
    一份附卷及屬其所有之行動電話一支（三星牌、門號000
    0000000）扣案足資佐證，足認被告之自白核與事實
    相符，均堪採信。又被告丙○○於本院審理時亦坦承伊每賣
    一萬元，可以賺一千元的價差等語（見本院九十五年八月十
    日審判筆錄），益見被告確有營利之意圖及因上開連續販賣
    第一級毒品行為而獲有利益無誤，本件事證明確，被告連續
    販賣第一級毒品海洛因之犯行洵堪認定。
二、按毒品危害防制條例第十七條規定，供出毒品來源，因而破
    獲者，得減輕其刑，其立法理由係為鼓勵供出來源，俾擴大
    偵破，以宏效果，則所謂供出來源云者，當係指毒品之非法
    持有、施打、吸用、販賣之人供出該毒品之來源，即供應者
    （俗稱「上游」或「前手」者）係屬何人，始有本條減輕其
    刑之適用，至僅供出共犯，自亦非此所謂之來源（最高法院
    九十五年度臺上字第一九八二號刑事判決意旨參照）。至本
    件有關被告丙○○於遭警查獲後，並在有偵查犯罪職權之機
    關或個人發覺陳志宏即係販賣第一級毒品海洛因予丙○○之
    人前，主動供出其毒品來源即係陳志宏，後因被告丙○○之
    供述果然破獲陳志宏販賣第一級毒品海洛因之犯行部分，亦
    經證人即承辦警員楊頌丞於本院審理時到庭結證屬實【「（
    審判長問：這份是否你依照職務所製作的職務報告書〈審判
    長提示田中分局偵辦丙○○販毒案件職務報告書並告以要旨
    〉）證人答：是的。」；「（審判長問：這個內容實在？）
    證人答：實在。」；「（審判長問：你們偵辦有關陳志宏的
    販毒案件，是否因為被告主動供出才有辦法查獲〈審判長提
    示九十五年度訴字第九五八號判決並告以要旨〉）證人答：
    當時監聽丙○○的電話，發現他有跟人購買毒品，不知道那
    人是誰，只知道綽號叫阿喜，不知道他的真實身分，後來我
    們查獲到丙○○之後，他說他不知道他的真實姓名，但是他
    帶我們去阿喜他家，經過查證有調照片讓被告指認，才確定
    陳志宏是阿喜，也才查出陳志宏販毒，是丙○○告訴我們，
    我們才有辦法查獲，是丙○○先告訴我這個線索，而不是王
    煥輪。」（見本院九十五年八月十日審判筆錄）】，並有本
    院九十五年度訴字第九五八號刑事判決資料一份附卷可稽，
    揆諸上開最高法院判決意旨，足認陳志宏販賣第一級毒品海
    洛因之犯行，確係因被告丙○○之供出而破獲無誤。
三、查我國刑法於九十四年二月二日修正公布，九十五年七月一
    日施行（下稱新法；修正前刑法下稱舊法）後，依最高法院
    九十五年度第八次刑事庭會議決議之決議內容，有關新舊法
    之適用原則摘要如下：
  (一)新法第二條第一項之規定，係規範行為後法律變更所生新舊
    法律比較適用之準據法，於新法施行後，應適用新法第二條
    第一項之規定，為「從舊從輕」之比較。
  (二)基於罪刑法定原則及法律不溯及既往原則，行為之處罰，以
    行為時之法律有明文規定者為限，必行為時與行為後之法律
    均有處罰之規定，始有新法第二條第一項之適用。
  (三)比較時應就罪刑有關之共犯、未遂犯、想像競合犯、牽連犯
    、連續犯、結合犯，以及累犯加重、自首減輕暨其他法定加
    減原因（如身分加減）與加減例等一切情形，綜其全部罪刑
    之結果而為比較。
  (四)從刑附屬於主刑，除法律有特別規定者外，依主刑所適用之
    法律。
  (五)新法第三十三條第五款規定罰金刑為新臺幣一千元以上，以
    百元計算之，新法施行後，應依新法第二條第一項之規定，
    適用最有利於行為人之法律。
  (六)想像競合犯新法第五十五條但書係科刑之限制，為法理之明
    文化，非屬法律之變更。
四、按刑法上所謂販賣行為，不以販入後復行賣出為必要，只要
    以營利為目的，而有販入或賣出二者其一之行為，即足構成
    ，雖未及賣出，仍屬販賣既遂，其後復分次賣出，與先前之
    販入行為，均為販賣犯行而構成連續犯（參照最高法院八十
    八年度台上字第二八二八號判決意旨）。次按刑事上販賣罪
    之完成，與民事上買賣契約之成立，二者之概念尚有不同，
    刑事上之販賣行為，則須以營利為目的，將標的物販入或賣
    出，有一於此，其犯罪行為始為完成，苟行為人尚未將標的
    物販入或賣出，即難謂其販賣行為已屬完成（參照最高法院
    八十八年度台上字第三七六０號判決意旨）。復按販賣毒品
    之所謂販賣行為，係行為人基於營利之目的，而販入或賣出
    毒品而言。販賣毒品者，其主觀上須有營利之意圖，且客觀
    上有販賣之行為，即足構成，至於實際上是否已經獲利，則
    非所問。即於有償讓與他人之初，係基於營利之意思，並著
    手實施，而因故無法高於購入之原價出售，最後不得不以原
    價或低於原價讓與他人時，仍屬販賣行為。必也始終無營利
    之意思，縱以原價或低於原價有償讓與他人，方難謂為販賣
    行為，而僅得以轉讓罪論處（最高法院九十三年度台上字第
    一六五一號刑事判決意旨參見）。故核被告丙○○所為，係
    犯毒品危害防制條例第四條第一項之販賣第一級毒品既遂罪
    。被告販賣第一級毒品前持有第一級毒品之低度行為，應為
    販賣第一級毒品之高度行為所吸收，不另論罪。又本件被告
    行為後，刑法關於連續犯、累犯、主刑罰金刑及無期徒刑減
    輕之刑度等規定均有修正，依前揭最高法院九十五年度第八
    次刑事庭會議決議內容，應綜其全部罪刑之結果而為比較後
    ，始得判斷應適用新法或舊法，經本院為如附表所示之比
    較後，認本件依刑法第二條第一項前段，就以下連續犯、累
    犯、主刑罰金刑及無期徒刑減輕之刑度等適用，應依舊法。
    次查被告先後多次販賣第一級毒品之犯行，時間緊接，犯罪
    構成要件相同，顯係基於概括犯意反覆為之，應依修正刪除
    前連續犯之規定，論以販賣第一級毒品既遂一罪，並依法加
    重其刑（因販賣第一級毒品罪之法定本刑為死刑、無期徒刑
    ，被告此部分依法不得再予加重，僅就罰金刑部分加重）。
    另公訴人雖未敘及被告犯罪事實一、（一）販賣第一級毒品
    海洛因予戊○○部分及犯罪事實一、（二）有關同時販賣第
    一級毒品海洛因予己○○部分之犯行（即臺灣彰化地方法院
    檢察署九十四年度偵字第九七一四號部分），惟此二部分連
    續販賣第一級毒品海洛因之犯行與檢察官起訴被告連續販賣
    第一級毒品海洛因部分，既各具有連續犯、想像競合犯之裁
    判上一罪關係，應為起訴效力所及，本院自得併予審理，附
    此敘明。又查被告就犯罪事實一、（二）部分，有關同時販
    賣第一級毒品海洛因予己○○、甲○○二人部分，亦均係觸
    犯販賣第一級毒品既遂罪，係屬同種之想像競合犯，依修正
    前刑法第五十五條之規定，應依法論處以一連續販賣第一級
    毒品既遂罪。次查被告前曾於八十九年三月十二日，因恐嚇
    取財案件，經本院以八十八年度易字第一四一三號判決判處
    有期徒刑一年確定，經送監執行於九十一年六月十六日因縮
    短刑期執行完畢，並於翌日即九十一年六月十七日出監，有
    臺灣彰化地方法院檢察署刑案資料查註紀錄表及臺灣高等法
    院被告全國前案紀錄表、在監在押全國紀錄表各一份附卷可
    稽，被告前受有期徒刑執行完畢，於五年以內再犯本件有期
    徒刑以上之罪，為累犯，應依修正前刑法第四十七條規定遞
    加重其刑（因販賣第一級毒品罪之法定本刑為死刑、無期徒
    刑，被告就此部分依法不得加重，僅就罰金刑部分遞加重之
    ）。末查被告丙○○於遭警查獲後，並在有偵查犯罪職權之
    機關或個人發覺陳志宏即係販賣第一級毒品海洛因予丙○○
    之人前，主動供出其毒品來源即係陳志宏，後果因丙○○之
    供述而破獲陳志宏販賣第一級毒品海洛因之犯行，被告犯販
    賣第一級毒品罪，供出毒品來源，且因而破獲，應依毒品危
    害防制條例第十七條之規定減輕其刑（上開有關罰金刑部分
    有加重及減輕者，並依法先加後減之）。爰審酌被告平日之
    素行、犯罪之動機、目的均僅為圖得一己之厚利、販賣第一
    級毒品期間之長短、次數、所得之利益，販賣毒品係增進流
    通毒品之管道對社會治安、經濟所生危害之程度甚巨及被告
    犯罪後自始自終均坦承犯行，並供出上手來源，且因而破獲
    ，其犯後之態度實屬非常良好，又深具悔意等一切情狀，量
    處如主文所示之刑【按販賣第一級毒品之罪法定刑既經立法
    機關衡量立法當時之刑事政策及社會需要通過立法，並規定
    「販賣第一級毒品者，處死刑或無期徒刑－－－。」，而刑
    法第五十九條之酌量減輕其刑，必須犯罪有特殊之原因，在
    客觀上足以引起一般之同情，認為即予宣告法定最低度刑期
    仍嫌過重者始有其適用。本件被告有多次施用毒品前科，素
    行不良，販賣之海洛因足以導致施用者產生精神障礙、性格
    異常之身心，戕害國人身體健康，且有危害社會安全之虞，
    惡性非輕等情形，且本件被告確有連續販賣海洛因予他人之
    事實，在客觀上實無何可憫恕之處，辯護人僅謂以縱被告有
    販賣第一級毒品，惟並非專以販賣毒品謀生，而係因為自己
    施用毒品遇友人臨時有需要時才偶以自己所有之毒品轉賣他
    人，其販賣毒品所得無幾為由，請求本院引用刑法第五十九
    條為酌予減輕其刑之論據，本院認此在適用法則上實難謂合
    （最高法院九十二年度台上字第三０二０刑事判決意旨參見
    ）】，以示懲儆。
五、扣案如附表壹編號一所示之物，係被告所有供聯絡販賣第一
    級毒品海洛因所用之物，業經被告供明在卷，爰依毒品危害
    防制條例第十九條第一項前段規定宣告沒收之；另按毒品危
    害防制條例第十九條第一項規定，犯販賣毒品罪者，其犯罪
    所得之財物均沒收之，係採義務沒收主義。故販賣毒品所得
    之對價，不問其中成本若干，利潤多少，均應全部諭知沒收
    ，貫徹政府查禁煙毒之決心，以符立法本旨（最高法院九十
    一年度台上字第二四一九號判決意旨參照）。茲被告販賣第
    一級毒品所得之對價，為如附表貳所示之六萬九千元，雖均
    未扣案，仍應依上開說明及毒品危害防制條例第十九條第一
    項之規定予以宣告沒收之，如全部或一部不能沒收時，則以
    被告之財產抵償之。
六、至另扣案之第一級毒品海洛因三包（驗餘合計淨重一０點五
    五公克）係屬第一級毒品，被告又坦承確係供其施用所用；
    而扣案之注射針筒一支、吸管鏟子二支、鬆緊帶一條及分裝
    袋二小包等物，均係被告所有，供其施用第一級毒品海洛因
    所用之物，亦據被告供承在卷，復查無其他積極證據足以證
    明係供被告販賣第一級毒品所用，爰均不於本案宣告沒收銷
    燬及沒收之（上開扣案物品均已於被告另案九十四年度訴字
    第二０二四號施用第一級毒品案件中依法處理）；再另扣案
    之行動電話一支（精業牌、門號0000000000），
    經詢之被告否認屬所有，且亦非供販賣第一級毒品所用之物
    ，又非屬違禁物，爰亦不予宣告沒收之【按依毒品危害防制
    條例第十九條第一項規定宣告沒收，因該條項並無如同條例
    第十八條第一項所定（不問屬於犯人所有與否，沒收之）之
    明文，故應屬相對沒收主義之立法，其應沒收之物，應以屬
    被告所有者為限（最高法院九十三年度台上字第四六二號判
    決意旨參照）】，併此敘明。
據上論斷，應依刑事訴訟法第二百九十九條第一項前段，毒品危
害防制條例第四條第一項、第十七條、第十九條第一項，刑法第
十一條、第二條第一項前段、修正刪除前刑法第五十六條、修正
前刑法第五十五條、第四十七條，判決如主文。
本案經檢察官洪英丰到庭執行職務。
中    華    民    國  九十五  年    八    月  二十四  日
                  刑事第二庭  審判長法  官  許旭聖
                                    法  官  簡婉倫
                                    法  官  郭麗萍
以上正本證明與原本無異。
如不服本判決，應於判決送達後十日內，向本院提出上訴狀（須
附繕本），上訴於臺灣高等法院臺中分院。
中    華    民    國  九十五  年    八    月  二十四  日
                                    書記官  黃幼華
附錄本案論罪科刑法條：
毒品危害防制條例第四條：
製造、運輸、販賣第一級毒品者，處死刑或無期徒刑；處無期徒
刑者，得併科新臺幣一千萬元以下罰金。
製造、運輸、販賣第二級毒品者，處無期徒刑或七年以上有期徒
刑，得併科新臺幣七百萬元以下罰金。
製造、運輸、販賣第三級毒品者，處五年以上有期徒刑，得併科
新臺幣五百萬元以下罰金。
製造、運輸、販賣第四級毒品者，處三年以上十年以下有期徒刑
，得併科新臺幣三百萬元以下罰金。
製造、運輸、販賣專供製造或施用毒品之器具者，處一年以上七
年以下有期徒刑，得併科新臺幣一百萬元以下罰金。
前五項之未遂犯罰之。
附    表    壹：
編號：
一、扣案之行動電話一具【指三星廠牌行動電話，但不含原該具
    行動電話內之ＳＩＭ晶片卡（按依國內電信公司一般定型化
    契約之約定，該晶片卡之所有權乃係屬電信公司所有，申請
    人僅因承租門號而取得晶片卡使用權）】。
附    表    貳：
編號：
一、販賣第一級毒品海洛因所得合計為新臺幣六萬九千元。
附    表    ：
┌──┬─────┬─────────────────────────┐
│編號│修正事項  │  以各別修正事項討論新、舊法之比較適用            │
├──┼─────┼─────────────────────────┤
│ 一 │連續犯部分│被告行為後，刑法第五十六條連續犯之規定，業經刪除，│
│    │          │而本件被告全部行為均在舊法時期，雖裁判在新法時，惟│
│    │          │修正前刑法第五十六條有關連續犯之規定，係將反覆實施│
│    │          │之同類複數犯罪行為論以一罪，並得加重其刑至二分之一│
│    │          │。而修正後已刪除連續犯之規定，在實務上將視各種具體│
│    │          │犯罪類型，對於反覆實施之同類複數犯罪行為，或評價為│
│    │          │一罪，或評價為併罰之數罪（參照該條修法理由）。若評│
│    │          │價為數罪而分別科處，顯對被告更為不利，依刑法第二條│
│    │          │第一項前段之規定，自應適用修正刪除前刑法第五十六條│
│    │          │之規定較有利於被告。                              │
├──┼─────┼─────────────────────────┤
│ 二 │主刑罰金刑│刑法第三十三條第五款有關罰金刑部分，在新法部分係規│
│    │部分      │定為罰金：新臺幣一千元以上，以百元計算之。而舊法時│
│    │          │則係規定為罰金：一元以上。經比較修法前後之規定，應│
│    │          │認修正前刑法第三十三條第五款之規定，對行為人有利。│
├──┼─────┼─────────────────────────┤
│ 三 │累犯部分  │刑法第四十七條有關累犯之規定，修正後刑法第四十七條│
│    │          │第一項限制以故意再犯者為限，方成立累犯，而本件被告│
│    │          │之販賣毒品犯行本即屬「故意」再犯，故修法前後之規定│
│    │          │，對本件被告累犯之認定，不生任何影響，依刑法第二條│
│    │          │第一項前段之規定，認仍應適用修正前刑法第四十七條之│
│    │          │規定。                                            │
├──┼─────┼─────────────────────────┤
│ 四 │想像競合犯│被告行為後，刑法第五十五條想像競合犯之規定，並未刪│
│    │部分      │除，而本件被告全部行為均在舊法時期，雖裁判在新法施│
│    │          │行後，惟如適用舊法對被告亦不生任何影響，應適用舊法│
│    │          │之規定。                                          │
├──┼─────┼─────────────────────────┤
│ 五 │無期徒刑減│被告行為後，刑法第六十五條第二項有關無期徒刑減輕之│
│    │輕之刑度部│刑度部分，新法係規定「為二十年以下十五年以上有期徒│
│    │分        │刑」，而舊法則係規定「為七年以上有期徒刑」，經比較│
│    │          │修法前後之規定，應認修正前刑法第六十五條第二項之規│
│    │          │定，對行為人有利。                                │
├──┴─────┴─────────────────────────┤
│總結：本案經綜合前開結果，認仍應適用舊法之規定。                    │
└──────────────────────────────────┘


司法院資訊處製作；財團法人民間司法改革基金會備份。
